臺灣臺南地方法院刑事判決　　　　　　　93年度訴字第1312號
公　訴　人　臺灣臺南地方法院檢察署檢察官
被　　　告　乙○○
上開被告因違反毒品危害防制條例案件，經檢察官提起公訴（93
年度毒偵字第1099、2084號），及移送併辦（93年度毒偵字第22
14號、94年度營毒偵字第12號），被告就被訴事實為有罪之陳述
，本院裁定進行簡式審判程序，判決如左：
    主    文
乙○○連續施用第一級毒品，處有期徒刑壹年；扣案如附表編號
一、二所示之第一級毒品海洛因均沒收銷燬之；如附表編號一、
二所示之海因包裝袋及編號七所示之注射針筒壹支均沒收；又連
續施用第二級毒品，處有期徒刑肆月；扣案如附表編號三、四所
示之第二級毒品安非他命沒收銷燬之；如附表編號三所示之安非
他命包裝袋及編號五、六、八、九所示之物均沒收；應執行有期
徒刑壹年貳月；扣案如附表編號一、二所示之第一級毒品海洛因
，及編號三、四所示之第二級毒品安非他命均沒收銷燬之；如附
表編號一至三所示之毒品包裝袋及編號五至九所示之物均沒收。
    事　　實
一、乙○○前因施用第二級毒品案件，經本院以91年度毒聲字第
    652號裁定送觀察、勒戒後，認無繼續施用毒品之傾向，經
    臺灣臺南地方法院檢察署檢察官於民國91年5月8日以91年度
    毒偵字第537號為不起訴處分確定在案。復因施用第二級毒
    品安非他命案件，經本院以92年度毒聲字第1804號裁定送觀
    察、勒戒後，認有繼續施用毒品之傾向，再經本院以92年度
    毒聲字第2220號裁定送戒治處所施以強制戒治，並經檢察官
    提起公訴，強制戒治部分於93年1月9日，因法律變更而戒治
    出所，起訴部分業經本院於93年8月27日以93年度易字第123
    號刑事判決，判處應執行有期徒刑十月確定（目前正在執行
    本案）。
二、詎乙○○於93年1月9日戒治出所後，仍未戒除毒癮，分別基
    於施用第一級毒品海洛因及第二級毒品安非他命之概括犯意
    而施用毒品海洛因及安非他命，其中第二級毒品安非他命部
    分，係自93年2月中旬某日起至94年2月2日止，以玻璃燈泡
    燒烤吸食煙霧之方式，在臺南市○○街「太子飯店」、臺南
    縣永康市之網咖內或臺南市○○區○○路35巷4號等處，連
    續施用第二級毒品安非他命多次；而第一級毒品海洛因部分
    ，係自93年5月初某日起至94年2月2日止，以捲菸吸食或注
    射針筒為靜脈注射之方式，在臺南市○○街「太子飯店」、
    網咖或其住處等處，連續施用第一級毒品海洛因多次。嗣為
    警於93年2月15日8時50分許，在臺南縣永康市○○路28 0之
    42 號「統帥賓館」212室內查獲乙○○與友人李如霖、周小
    娟、李孟霖 (李如霖、周小娟、李孟霖等人部分由檢察官另
    行偵辦)等人共處一處，並當場扣得附表編號三之安非他命
    及編號五至八所示之施用毒品之工具，而其尿液經送驗之結
    果呈甲基安非他命陽性反應；復因另案遭通緝，為警於93年
    6 月4日20時20分許，在臺南縣永康市○○○路308號前，予
    以逮捕，並當場扣得其所有如附表編號一所示之第一級毒品
    海洛因，其尿液經送驗之結果，呈甲基安非他命及嗎啡陽性
    反應；再於93年7月20日21時許，在臺南縣學甲鎮○○路294
    號前經警查獲後採尿送驗，結果呈嗎啡及甲基安非他命陽性
    反應；又於93年11月5日22時50分許，在臺南縣仁德鄉○○
    路69號「假日汽車旅館」207室內，經警查獲並扣得乙○○
    及與其共同施用毒品之李亞庭 (經檢察官另行偵辦)所共同
    持有供施用之如附表編號
    二、四之第一級毒品海洛因及第二級毒品安非他命，並經警
    採尿送驗，結果呈安非他命陽性反應。因而分別經警進而查
    悉上情。
三、案經臺南縣警察局永康分局及臺南市警察局第一分局報告臺
    灣臺南地方法院檢察署檢察官偵查起訴，及同署移送併辦。
 　 理    由
一、本件係經被告乙○○於本院當庭表示認罪，而以簡式審判程
    序加以審理，有本院94年3月16日準備程序筆錄及審判筆錄
    附卷足憑，則依據刑事訴訟法第273條之2、同法第159條第2
    項之規定，不適用傳聞法則有關限制證據能力之相關規定，
    合先敘明。
二、上開犯罪事實，有以下證據可證：
  (一)、被告乙○○在本院審理時之自白。
　(二)、臺南縣衛生局93年2月19日、93年9月3日，及臺南市衛生
      局93年8月30日、93年11月12日，及行政院衛生署管制藥
      品管理局93年8月18日尿液檢驗成績書及採尿年籍對照表
      各一份。
　(三)、臺南市衛生局檢驗成績書、送驗尿液及年籍對照表各一份
      。
　(四)、行政院衛生署管制藥品管理局檢驗成績書一紙。
　(五)、證人周小娟、李如霖之警詢筆錄及在檢察官偵查中之之證
      詞。
　(六)、證人張仕豪之警詢筆錄。
　(七)、臺南市警察局第一分局、第二分局、臺南縣警察局永康分
      局查獲涉嫌毒品危害防制條例毒品初步鑑驗報告單共三紙
      。
　(八)、扣案如附表編號一至三所示之毒品海洛因之法務部調查局
      鑑定通知書各一紙。
　(九)、扣案如附表編號一至四所示之毒品及編號五至九所示之工
      具。
　(十)、不起訴處分書、判決書及臺灣臺南地方法院檢察署刑案資
      料查註紀錄表、臺灣高等法院被告全國前案紀錄表各一份
      在卷可按。
三、核被告乙○○所為，係犯毒品危害防制條例第十條第一、二
    項之施用第一級毒品及施用第二級毒品罪；其持有第一級毒
    品海洛因、第二級毒品安非他命之低度行為，各為進而施用
    之高度行為所吸收，均不另論罪。被告先後多次施用第一級
    毒品海洛因及第二級毒品安非他命之犯行，均時間緊接，各
    觸犯犯罪構成要件相同之罪名，顯均係基於概括犯意而為，
    均應依連續犯規定論以一罪，即連續施用第一級毒品罪及連
    續施用第二級毒品罪，並均加重其刑。被告所犯二罪，即連
    續施用第一級毒品罪及連續施用第二級毒品罪，犯意各別，
    構成要件不同，應分論併罰。至檢察官移送併案之被告於93
    年11月6日採尿送驗往前回溯數日之某時許，在不詳地點，
    連續施用第一級毒品海洛因 ( 檢察官原以持有第一級毒品
    移送併辦，被告坦承施用第一級毒品之犯行後，經公訴人當
    庭改以施用一級毒品請求本院併辦)及第二級毒品安非他命
    之犯行 (93年度毒偵字第354號)，及被告於93年間某日起至
    93年7月18日22時止、93年7月20 日採尿送驗前數日，分別
    連續施用第一級毒品海洛因及第二級毒品安非他命之犯行
    (94營毒偵字第12號)，均分別與檢察官起訴並論罪部分即施
    用第一、二級毒品罪，分別具有連續犯之關係，均屬裁判上
    一罪之同一案件，均為起訴效力所及；又檢察官雖僅就被告
    於93年5月初某日至93年6月4日連續施用第一級毒品海洛因
    及自93年2月間某日起至93年6月4日採尿送驗前數日之連續
    施用第一、二級毒品海洛因及安非他命之犯行提起公訴，然
    檢察官就犯罪事實一部起訴者，其效力及於全部，而本件被
    告既已於本院審理時坦承其施用毒品海洛因之犯行自93年5
    月初起至94年2月2日止，而施用毒品安非他命係自93年2月
    中旬起至94年2月2日止，且均連續施用，並無長時間之間斷
    等語 (見本院94年3月16日審判筆錄)，是足認被告除本件經
    檢察官起訴之部分及上開移送併辦之部分，其另分別基於施
    用第一、二級毒品之概括犯意，而連續施用毒品海洛因及安
    非他命直至94年2月2日止之犯行，均與前揭論罪科刑及移送
    併辦之連續非法施用第一級毒品海洛因之犯行，具連續犯之
    關係，屬裁判上一罪之同一案件，均為起訴效力所及，本院
    自應就上開移送併辦部分及審理事實擴張部分，均依法一併
    加以審理，附此敘明。爰審酌被告施用毒品之犯行，在性質
    上乃屬對自我身心健康之自戕行為，尚未嚴重破壞社會秩序
    、侵害他人權益，然其前因施用毒品經送強制戒治及判刑確
    定後，猶不思戒絕革除惡習，再為本件犯罪，顯未因前所受
    之強制戒治處分而記取教訓，及被告犯後坦承犯行，態度良
    好，並其犯罪之動機、目的、手段等一切情狀，各量處如主
    文所示之刑，並定其應執行刑，以資懲儆。
四、扣案如附表編號一至四號所示物，經送驗結果確分別為第一
    級毒品海洛因及第二級毒品安非他命無訛，有上開證據欄所
    示之檢驗報告單及附表編號一至三內所示之法務部調查局鑑
    定通知書各一份在卷可佐，分屬毒品危害防制條例第二條所
    列之第一、二級毒品，不論屬於被告與否，應依毒品危害防
    制條例第十八條第一項前段宣告沒收銷燬之；至如附表編號
    一至三之毒品包裝袋，編號五至九所示之物，均為被告所有
    或與共同施用毒品之李亞庭等人所共同持有，且供施用毒品
    海洛因及安非他命所用之物 (其中編號五、八、九之物，係
    被告與共同吸毒李如霖、周小娟等人用以分裝毒品後加以施
    用，亦應認係供犯罪所用之物)業據被告供承在卷，均應依
    刑法第三十八條第一項第二款併予宣告沒收。另被告施用毒
    品海洛因之器具注射針筒及施用毒品安非他命之玻璃吸食器
    ，除本件扣案物外，其餘均已拋棄，業據被告自承在卷，已
    無從為沒收之執行，爰不另為沒收之諭知，併此敘明。
據上論斷，應依刑事訴訟法第273條之1第1項、第299條第1項前
段、第310條之2、第454條第1項，毒品危害防制條例第10條第1
項、第2項、第18條第1項前段，刑法第11條前段、第56條、第51
條第5款、第38條第1項第2款，判決如主文。
本案經檢察官甲○到庭執行職務。
中    華    民    國    94   年    3    月      21    日
                        刑事第七庭  法  官  徐  文  瑞
以上正本證明與原本無異。
如不服本判決，應於收受送達後10日內向本院提出上訴書狀（應
附繕本）。
                                    書記官  李  珍  瑩
中    華    民    國    94   年    3    月      21    日
附表：
┌───┬─────────┬─────────┬───────────┐
│編號  │扣案物            │數量或重量        │鑑定報告              │
├───┼─────────┼─────────┼───────────┤
│一    │第一級毒品海洛因  │一包（淨重零點五三│調查局九十三年七月六日│
│      │                  │公克，空包裝重零點│調科壹字第二○○○○四│
│      │                  │四公克）          │九五一號鑑定通知書    │
│      │                  │                  │（九十三年度毒偵字第一│
│      │                  │                  │○九九號卷第三十頁）  │
├───┼─────────┼─────────┼───────────┤
│二    │第一級毒品海洛因  │一包（淨重零點一公│調查局九十三年十一月二│
│      │                  │克，空包裝重零點一│十六日調科壹字第二○○│
│      │                  │六公克)           │○○五二五七號（九十三│
│      │                  │                  │年度偵字第二二一四號卷│
│      │                  │                  │第一二四頁）          │
├───┼─────────┼─────────┼───────────┤
│三    │第二級毒品安非他命│二包（合計淨重二點│調查局九十三年四月二十│
│      │                  │九九公克，空包裝重│二日調科壹字第○九三○│
│      │                  │一點一四公克）    │0000000號檢驗通│
│      │                  │                  │知書（九十三年度毒偵字│
│      │                  │                  │第三二五號卷第五頁）  │
├───┼─────────┼─────────┼───────────┤
│四    │第二級毒品安非他命│六包（合計毛重三點│臺南市警察局第二分局毒│
│      │                  │三公克）          │品初步檢驗報告單（見該│
│      │                  │                  │分局警卷第十一頁）    │
├───┼─────────┼─────────┼───────────┤
│五    │磅秤              │    一個          │                      │
├───┼─────────┼─────────┼───────────┤
│六    │玻璃管            │    一支          │                      │
├───┼─────────┼─────────┼───────────┤
│七    │注射針筒          │    一支          │                      │
├───┼─────────┼─────────┼───────────┤
│八    │分裝袋            │    一包          │                      │
├───┼─────────┼─────────┼───────────┤
│九    │分裝桿            │    一支          │                      │
└───┴─────────┴─────────┴───────────┘
附錄法條：
毒品危害防制條例第十條
施用第一級毒品者，處六月以上五年以下有期徒刑。
